臺灣臺南地方法院刑事判決             100年度易字第1426號
公  訴  人  臺灣臺南地方法院檢察署檢察官
被      告  徐順發
上列被告因傷害案件，經檢察官提起公訴（100年度偵字第12271
號），被告就被訴事實為有罪之陳述，經本院裁定依簡式審判程
序審理，並判決如下：
    主  文
徐順發犯傷害罪，處拘役伍拾日，如易科罰金，以新臺幣壹仟元
折算壹日。
    事  實
一、徐順發於民國100年7月18日17時許，在臺南市佳里區子良廟
    40號「永昌宮」後方之「子龍菜市場」內，因歌唱細故與張
    永發生口角爭執，竟基於傷害之犯意，以拳頭毆打張永之左
    臉部位，後張永不甘示弱，旋持鄰近攤位之鐵椅攻擊徐順發
    ，徐順發見狀亦持塑膠椅反擊，致張永跌倒在地，造成張永
    受有左臉部挫瘀傷、下背部挫瘀傷、右側遠端橈骨骨折、左
    前臂挫瘀傷等傷害。
二、案經張永訴由臺南市政府警察局佳里分局移請臺灣臺南地法
    院檢察署檢察官偵查起訴。
    理  由
一、本案被告徐順發所犯刑法第277條第1項之傷害罪，係屬死刑
    、無期徒刑、最輕本刑為3年以上有期徒刑以外之罪，且非
    高等法院管轄之第一審案件，其就前揭被訴事實為有罪之陳
    述，經依法告知簡式審判程序之旨，並聽取當事人之意見後
    ，本院認無不得或不宜改依簡式審判程序進行之情形，爰依
    法裁定本件進行簡式審判程序，合先敘明。
二、上揭犯罪事實，業據被告徐順發於本院審理時坦承不諱（本
    院卷第14頁），核與證人即告訴人張永、證人蔡樹章分別於
    警詢、檢察事務官詢問時之證述（警卷第6至12頁、100核交
    37 14卷第9至12頁）、證人溫武雄於檢察事務官詢問時之證
    述（100核交3714卷第9至10頁），大致相符。此外復有佳里
    醫療社團法人佳里醫院診斷證明書、汪骨外科診所診斷證明
    書各1紙、指認犯罪嫌疑人紀錄表、現場照片10幀等附卷可
    稽（警卷第13至21頁）。足認被告上揭自白，核與事實相符
    ，應堪採信。本件事證明確，被告上揭傷害之犯行，堪以認
    定，應依法論科。
三、核被告所為，係犯刑法第277條第1項之傷害罪。爰審酌被告
    前未曾因故意犯有期徒刑以上之罪，有臺灣高等法院被告前
    案紀錄表1份在卷可稽，素行尚佳，其因歌唱細故，與告訴
    人發生口角爭執，進而互毆造成告訴人受有左臉部挫瘀傷、
    下背部挫瘀傷、右側遠端橈骨骨折、左前臂挫瘀傷等傷害，
    被告則受有左側頭皮挫傷，雙方迄未達成和解，及被告之犯
    罪動機、目的、智識程度、生活狀況、犯後坦承犯行等一切
    情狀，量處如主文所示之刑，並諭知如易科罰金之折算標準
    ，以資懲儆。
據上論斷，應依刑事訴訟法第273 條之1 、第299 條第1 項前段
，刑法第277條第1項、第41條第1項前段，判決如主文。
本案經檢察官郭書鳴到庭執行職務。
中    華    民    國    100    年    12   月    30    日
                    刑事第十一庭    法  官  曾仁勇
以上正本證明與原本無異。
如不服本判決，應於收受本判決後10日內，向本院提出上訴書狀
，並應敘述具體理由。其未敘述上訴理由者，應於上訴期間屆滿
後20日內向本院補提理由書狀（均須按他造當事人之人數附繕本
）「切勿逕送上級法院」。
                                    書記官  張宜柔
中    華    民    國    100    年    12   月    30    日
附錄本案論罪科刑法條全文
中華民國刑法第277條
傷害人之身體或健康者，處3年以下有期徒刑、拘役或1千元以下
罰金。
犯前項之罪因而致人於死者，處無期徒刑或7年以上有期徒刑；
致重傷者，處3年以上10年以下有期徒刑。